【裁判字號】    88,訴,1404
【裁判日期】    890208
【裁判案由】    毒品危害防制條例
【裁判全文】
臺灣桃園地方法院刑事判決                        八十八年度訴字第一四四號
    公訴人  臺灣桃園地方法院檢察署檢察官
    被  告  乙○○
右列被告因違反毒品危害防制條例案件，經檢察官提起公訴（八十八年度偵字第一四
五九二號），本院判決如左：
        主  文
乙○○連續轉讓第二級毒品，累犯，處有期徒刑壹年。
        事  實
一、乙○○前於民國（下同）八十五年間因違反麻醉藥品管理條例案件，經本院判處
    有期徒刑六月確定，並於八十五年六月二十七日以易科罰金執行完畢，竟仍不知
    悛悔，復基於轉讓第二級毒品安非他命（下稱安非他命）之概括犯意，先後自八
    十八年九月初起至同年月十二日起，均在其桃園縣八德市○○○街一九五巷十八
    號住處內，無償轉讓安非他命予甲○○、丙○○二人施用各三次。嗣乙○○於八
    十八年九月十二日晚上十一時三十分許，在其上開住處內為警查獲，並扣得其所
    有供施用之安非他命乙包（毛重三五點五公克）、海洛因（毛重零點五公克），
    再循線於翌（十三）日凌晨一時三十分許，在桃園縣八德市○○街六九巷十九號
    六樓之二處查獲甲○○、丙○○二人。
二、案經桃園縣警察局桃園分局報請臺灣桃園地方法院檢察署檢察官偵查起訴。
        理  由
一、訊據被告乙○○固坦承於右揭時地曾無償轉讓安非他命各乙次予甲○○、丙○○
    二人施用，惟矢口否認其餘犯行，辯稱：伊僅曾在查獲前二、三日曾無償轉讓安
    非他命各乙次予甲○○、丙○○二人施用，並未再轉讓第二次云云。經查：被告
    右揭犯行業據其本人於偵查中坦承明確，核與證人甲○○、丙○○二人迭次於警
    訊及偵查中證述情節相符，復有扣案之上開安非他命乙包，在卷可稽，足堪認定
    。雖被告於本院審理時改稱其僅曾無償轉讓安非他命各乙次予甲○○、丙○○二
    人施用云云，惟被告此部分所述之詞，不僅核與其本人先前在偵查中之供述情節
    ，相互矛盾，亦與證人甲○○、丙○○二人上開證述之情節不符，顯係被告事後
    卸責之詞，不足採信。被告犯行已臻明確，應予依法論科。
二、核被告所為，係犯毒品危害防制條例第八條第二項之轉讓第二級毒品罪。被告持
    有安非他命之低度行為，為其轉讓安非他命之高度行為所吸收，不另論擬。被告
    先後三次無償轉讓安非他命予甲○○、丙○○二人施用之行為間，其時間緊接，
    所犯構成要件相同，顯係基於概括犯意所為，為連續犯，應依刑法第五十六條規
    定論以一罪，並加重其刑。被告先後三次無償轉讓安非他命，均係一行為而同時
    轉讓予甲○○、丙○○二人施用，其間均有一行為而觸犯數罪名之想像競合關係
    ，為想像競合犯，均應依刑法第五十五條規定，從一重論以一次轉讓安非他命。
    被告持有安非他命之低度行為，為其轉讓安非他命之高度行為所吸收，不另論擬
    。
    又被告前於八十四年間因違反麻醉藥品管理條例案件，經本院判處有期徒刑六月
    確定，並於八十五年六月二日以易科罰金執行完畢，此有刑案被告全國前案紀錄
    表乙份可佐，其復於五年內再犯有期徒刑以上之本罪，為累犯，應依刑法第四十
    七條規定加重其刑，並依法遞加重之。爰審酌被告前曾受有期徒刑之執行完畢，
    竟仍不知悛悔，於右揭時地先後三次轉讓安非他命予甲○○、丙○○二人施用，
    不僅損及個人健康，更嚴重危害社會安全及其犯罪後之態度等一切情狀，量如處
  主文所示之刑，以資儆懲。至於扣案之上開安非他命及海洛因各乙包，則均係被
    告所有供其自己施用之毒品，業據被告供承在卷，並非被告供犯本罪所用或預備
    之物，自不得對之宣告沒收銷燬之，附此敘明。
據上論斷，應依刑事訴訟法第二百九十九條第一項前段，毒品危害防制條例第八條第
二項，刑法第十一條前段、第五十六條、第五十五條、第四十七條，判決如主文。
本案經檢察官胡原龍到庭執行職務。
中      華      民      國      八十九    年     二     月     八     日
                        臺灣桃園地方法院刑事第四庭
                            法  官  林 晏 鵬
右正本證明與原本無異。
如不服本判決，應於判決送達後十日內向本院提出上訴狀( 應附繕本 )，上訴於
臺灣高等法院。
                            書記官  張 雅 慧
中        華        民        國   八十九   年   二   月    十八    日
附論罪科刑依據之法條：毒品危害防制條例第八條
轉讓第一級毒品者，處一年以上七年以下有期徒刑，得併科新臺幣一百萬元以下罰金
。
轉讓第二級毒品者，處六月以上五年以下有期徒刑，得併科新臺幣七十萬元以下罰金
。
轉讓第三級毒品者，處三年以下有期徒刑，得併科新臺幣三十萬元以下罰金。
前三項之未遂犯罰之。


司法院資訊處製作；財團法人民間司法改革基金會備份。
